臺灣高雄地方法院刑事判決　　　　　　110年度審易字第843號
公　訴　人　臺灣高雄地方檢察署檢察官
被　　　告　忻元俊


上列被告因毒品危害防制條例案件，經檢察官提起公訴（110 年
度偵字第13708 號），本院判決如下：
    主  文
忻元俊持有第二級毒品，累犯，處拘役參拾日，如易科罰金，以
新臺幣壹仟元折算壹日。扣案之第二級毒品甲基安非他命壹包（
含包裝袋壹只，驗餘淨重零點零肆陸公克）沒收銷燬。
    事  實
壹、忻元俊明知甲基安非他命係屬毒品危害防制條例第2 條第2
    項第2 款所明定之第二級毒品，不得非法持有，竟基於持有
    第二級毒品之犯意，於民國109 年10月27日10時15分許，在
    高雄市鳳山區七聖公園，以新臺幣（下同）500 元之代價，
    向張簡敏雄（另經臺灣高雄地方檢察署檢察官以109 年度偵
    字第22335 號及22336 號提起公訴，並經本院以110 年度訴
    字第237 號判決有期徒刑5 年4 月在案）購得第二級毒品甲
    基安非他命1 包而持有之。嗣於109 年10月27日10時21分許
    ，因警另案偵辦毒品案件時，在高雄市鳳山區七聖公園發現
    其向張簡敏雄購買第二級毒品甲基安非他命一包後，藏放於
    機車空氣濾清器內，旋即騎車離去，經警尾隨至高雄市○○
    區○○路000 號安泰銀行前予以攔查，並當場扣得甲基安非
    他命1 包（驗餘淨重0.046 公克），而悉上情。
貳、案經高雄市政府警察局鳳山報告臺灣高雄地方檢察署檢察官
    偵查起訴。
    理  由
壹、程序事項：
一、按被告以外之人於審判外之陳述，雖不符刑事訴訟法第159
    條之1 至第159 條之4 之規定，而經當事人於審判程序同意
    作為證據，法院審酌該言詞陳述或書面陳述作成時之情況，
    認為適當者，亦得為證據。當事人、代理人或辯護人於法院
    調查證據時，知有刑事訴訟法第159 條第1 項不得為證據之
    情形，而未於言詞辯論終結前聲明異議者，視為有前項之同
    意，刑事訴訟法第159 條之5 定有明文。查本判決所引用被
    告以外之人於審判外作成之相關供述證據，雖屬傳聞證據，
    惟檢察官及被告於本院言詞辯論終結前均未對證據能力有所
    爭執，亦未聲明異議，本院審酌上開證據資料製作時之情況
    ，尚無違法不當及證明力明顯過低之瑕疵，亦認為以之作為
    證據應屬適當，故認前揭證據資料均有證據能力。又本判決
    其餘所引用之非供述證據，查無違反法定程序取得之情形，
    亦均認具證據能力。
貳、實體事項：
一、訊據被告固坦承有於如事實欄所載時、地持有扣案甲基安非
    他命1 包之事實，惟辯稱：本案與其當日所採驗尿液呈陽性
    反應而有涉犯施用毒品，嗣經裁處觀察、勒戒處分之另案為
    同一案件云云（見本院審易卷第35至37頁）。經查：
  ㈠被告有於如事實欄所載時、地持有扣案甲基安非他命1 包之
    事實，業據被告坦承不諱【見警卷第5 頁、臺灣高雄地方檢
    察署109 年度毒偵字第3178號卷（下稱毒偵卷）第49頁、本
    院110 年度審易字第843 號卷（下稱本院審易卷）第35至37
    頁、第61頁、第63頁】，且有自願受搜索同意書、高雄市政
    府警察局鳳山分局搜索扣押筆錄、扣押物品目錄表、蒐證照
    片及高雄市立凱旋醫院109 年12月9 日高市凱醫驗字第0000
    0 號濫用藥物成品檢驗鑑定書在卷可佐（見警卷第15至19頁
    、第23頁、第35至67頁、毒偵卷第79頁），且有甲基安非他
    命1 包扣案可憑，堪認被告前揭任意性之自白與事實相符，
    可得憑採。
  ㈡被告辯稱本案與其所涉因施用毒品而經裁處觀察、勒戒處分
    之另案為同一案件，並不可採：
  ⒈查被告前因於109 年10月25日上午10時，在其位於高雄市○
    ○區○○路○段000 巷00號住處內，以將第二級毒品甲基安
    非他命放置玻璃球吸食器內燒烤吸食煙霧之方式，施用第二
    級毒品甲基安非他命1 次。嗣經警於同年月27日10時21分許
    ，因另案偵辦毒品案件時，在高雄市鳳山區七聖公園發現其
    向張簡敏雄購買第二級毒品甲基安非他命一包後，藏放於機
    車空氣濾清器內，旋即騎車離去，經警尾隨至高雄市○○區
    ○○路000 號安泰銀行前予以攔查，經其同意搜索後，並當
    場扣得甲基安非他命1 包，並經採尿送驗，其結果呈安非他
     命 、甲基安非他命陽性反應，而涉嫌施用第二級毒品甲基
    安非他命案件，前經臺灣高雄地方檢察署檢察官聲請送觀察
    、勒戒，並經本院以109 年度毒聲字第577 號裁定送觀察、
    勒戒、臺灣高等法院高雄分院（下稱高雄高分院）110 年度
    毒抗字第77號裁定抗告駁回確定，有被告臺灣高等法院前案
    紀錄表、上開聲請書及上開本院及高雄高分院裁定各1 份在
    卷可憑【見毒偵卷第75頁、本院109 年度毒聲字第577 號卷
    第39頁正反面、第55頁至第57頁，下稱另案觀勒】。
  ⒉被告於上開為警查獲後之109 年10月27日12時55分許為警製
    作警詢筆錄時，乃供稱：最近一次施用安非他命是在109 年
    10月25日10時許，在我住處施用甲基安非他命，扣案甲基安
    非他命1 包係我本人的，是於109 年10月27日10時21分許在
    七聖公園旁，跟一位綽號「哥阿」之人購買的等語（見警卷
    第4 至5 頁、第7 頁）；於同日20時10分許在偵訊中供稱：
    為警查獲前最後一次是在109 年10月25日上午10時左右，在
    我的住處用燒烤的方式施用甲基安非他命。扣案甲基安非他
    命1 包是我在今日（即109 年10月27日），在七聖公園向綽
    號「哥阿」買的等語（見偵卷第33頁反面），足見其於為警
    查獲後之警詢及偵訊中均供稱，扣案之甲基安非他命1 包與
    其先前所施用之毒品無關，並非係其施用毒品後所剩餘之毒
    品，並於偵查中始終供稱其最後一次係於109 年10月25日10
    時許施用甲基安非他命等情明確。
  ⒊被告復於本院審理中供稱：我再109 年10月27日被查獲的甲
    基安非他命（即本案）還沒有施用，而施用毒品的人都是每
    天都要用毒品，我我要改稱我在另案觀勒所施用的時間是10
    9 年10月27日的凌晨，但本案扣案的毒品是我當日買完，準
    備回家要用的，我還沒施用過等語（見本院審易卷第35至37
    頁、第59至60頁）。是以被告雖於本院審理中變更其於為警
    查獲前最後一次施用毒品之時間為109 年10月27日之凌晨，
    但仍不否認扣案甲基安非他命1 包其未曾施用過，是以扣案
    甲基安非他命1 包被告確實未曾施用過，係於其施用甲基安
    非他命完畢後始另行取得乙節，應堪認定。
  ⒋犯毒品危害防制條例第10條第1 項之施用第一級毒品罪，及
    同條第2 項之施用第二級毒品罪，其施用前持有毒品之行為
    與其施用毒品之行為，固具有高低度之吸收關係，然必須其
    所持有之毒品確係供其施用者，始足當之。若其持有毒品之
    行為與其施用毒品之行為無關，則二者之間即無高低度行為
    之關係可言，自不生吸收犯之實質上一罪關係（最高法院10
    8 年度台上字第1484號判決意旨參照）。查扣案甲基安非他
    命1 包未曾經被告取用施用乙節，為被告所是認，故被告持
    有扣案甲基安非他命1 包，顯為單純之持有第二級毒品行為
    ，縱其持有之目的係因施用而持有，但實際上既未發生施用
    該扣案甲基安非他命1 包之情形，自不生施用高度行為吸收
    持有低度行為之關係，更與被告所涉觀勒另案中之施用第二
    級毒品甲基安非他命之行為無關。又被告於本院審理中所述
    其於為警查獲前最後一次施用毒品時間，與其歷次警詢及偵
    查中所述顯然不符，已難遽信。且我國在刑法刪除連續犯之
    規定後，針對多次施用毒品之犯行，乃採一罪一罰，始符立
    法本旨（最高法院96年度第9 次刑事庭會議決議要旨可資參
    照），故行為人於取得毒品持有後，就所持有之毒品，陸續
    分次施用毒品之行為，承前說明，既皆認各具獨立性，無密
    切不可分之關係，而各應構成獨立之施用毒品罪責，遑論因
    施用毒品而持有毒品行為終了後，又另行取得毒品而持有之
    行為。是以被告上開所辯，並非可取。被告所涉之本案持有
    扣案甲基安非他命1 包之持有第二級毒品行為，與其另案觀
    勒之施用毒品案件，核非同一案件。
二、綜上，本案事證明確，被告犯行洵堪認定，應依法論科。
參、論罪科刑
一、是核被告所為，係犯毒品危害防制條例第11條第2 項之持有
    第二級毒品罪。
二、刑之加重及減輕事由：
  ㈠累犯：
    被告前因毒品危害防制條例等案件，經本院分別判決判處有
    期徒刑3 月（3 次）、4 月（7 次）、2 月確定，嗣經本院
    以106 年度聲字第2786號定其應執行有期徒刑2 年確定（甲
    案）；又經本院判決分別判處有期徒刑4 月（3 次）及5 月
    （2 次），嗣經本院以107 年度聲字第82號定其應執行有期
    徒刑1 年5 月確定（乙案），上開甲乙案件接續執行，於10
    8 年3 月15日縮短刑期假釋，於109 年6 月4 日假釋期滿未
    經撤銷視為執行完畢。有臺灣高等法院被告前案紀錄表在卷
    可參。是被告於受徒刑執行完畢後，5 年以內故意再犯本件
    有期徒刑以上之罪，為累犯，而參照司法院大法官釋字第77
    5 號解釋意旨，本件並無應處最低法定刑之可能，又無刑法
    第59條規定得減輕其刑之情形，且適用累犯加重規定時，亦
    無超過其所應負擔罪責之情事，爰依刑法第47條第1 項之規
    定加重其刑。
  ㈡關於供出毒品上游部分：
    按犯毒品危害防制條例第4 條至第8 條、第10條或第11條之
    罪，供出毒品來源，因而查獲其他正犯或共犯者，減輕或免
    除其刑，同條例第17條第1 項定有明文。查被告於警詢時供
    出其本案所供販賣之毒品上游來源為「哥阿」之人，並經其
    指認「哥阿」即為犯嫌張簡敏雄，嗣後，警方遂向本院聲請
    搜索票後，於犯嫌張簡敏雄家中扣得甲基安非他命，並詢問
    張簡敏雄與被告前開交易毒品情事，經張簡敏雄自白坦承後
    ，移請臺灣高雄地方檢察署檢察官偵辦，復經該署檢察官認
    張簡敏雄涉嫌販賣第二級毒品罪嫌，而以109 年度偵字第00
    000 號、109 年度偵字第22336 號起訴書提起公訴，嗣經本
    院以110 年度訴字第237 號判決張簡敏雄販賣第二級毒品，
    處有期徒刑5 年4 月在案等情，有上開案號起訴書1 份附卷
    可憑（見本院審易卷第69至79頁），足認被告為警查獲後確
    有供述其毒品來源，並因而查獲其他正犯之情，是就其所犯
    上開持有第二級毒品罪部分，爰依上開規定減輕其刑。
  ㈢另被告就上開犯行，既同時有前揭刑之加重及減輕事由，自
    應依法先加後減之。
三、量刑：
    爰以行為人之責任為基礎，審酌被告無視於國家杜絕毒品犯
    罪之禁令，為供己施用，即擅自向他人購入而非法持有扣案
    之甲基安非他命1 包，助長毒品之擴散、流通，所為尚非可
    取，參以其前有多次違反毒品危害防制條例案件紀錄，素行
    非佳，有其臺灣高等法院被告前案紀錄表1 份在卷可參（累
    犯部分不重複評價），惟本院考量被告於本案中所持有之第
    二級毒品種類單一，數量非鉅，兼衡其自述學歷為高職畢業
    ，從事工地保全，為身心障礙者，月收入2 萬5,000 元之生
    活狀況（見本院審易卷第61頁），犯後坦承所為不當之犯後
    態度等一切情狀，量處如主文所示之刑，並諭知如易科罰金
    之折算標準，以示懲儆。
肆、沒收：
    扣案之白色或透明晶體1 包（驗餘淨重0.046 公克），經檢
    驗結果，含有第二級毒品甲基安非他命成分，有高雄市立凱
    旋醫院濫用藥物成品檢驗鑑定書在卷可稽（見毒偵卷第79頁
    ），屬因本案查獲之第二級毒品，與用以包裝上開毒品而難
    以析離之外包裝袋，應一併視為違禁物，均依毒品危害防制
    條例第18條第1 項前段之規定，宣告沒收銷燬；至毒品鑑定
    用罄之部分，業已滅失，不另宣告沒收銷燬。
據上論斷，應依刑事訴訟法第299條第1項前段，判決如主文。
本案經檢察官吳協展提起公訴，檢察官呂乾坤到庭執行職務。
中    華    民    國   110    年    12    月    8     日
                  刑事第五庭    法  官  施君蓉
以上正本證明與原本無異。
如不服本判決應於收受判決後20日內向本院提出上訴書狀，並應
敘述具體理由。其未敘述上訴理由者，應於上訴期間屆滿後20日
內向本院補提理由書(均須按他造當事人之人數附繕本)「切勿逕
送上級法院」。
因疫情而遲誤不變期間，得向法院聲請回復原狀。
中    華    民    國   110    年    12    月    8     日
                                書記官  陳建志
【附錄本案論罪科刑法條】：
毒品危害防制條例第11條第2項
持有第二級毒品者，處2 年以下有期徒刑、拘役或新臺幣20萬元
以下罰金。